【裁判字號】    99,易,1820
【裁判日期】    991029
【裁判案由】    恐嚇等
【裁判全文】
臺灣高雄地方法院刑事判決              99年度易字第1820號
公  訴  人  臺灣高雄地方法院檢察署檢察官
被      告  乙○○
選任辯護人  李佳冠律師
上列被告因恐嚇等案件，經檢察官提起公訴（98年度偵字第2431
5 號）暨移送併案審理（99年度偵字第1884號），本院判決如下
：
    主  文
乙○○共同犯恐嚇危害安全罪，處有期徒刑參月，如易科罰金以
新臺幣壹仟元折算壹日；又犯恐嚇危害安全罪，處有期徒刑參月
，如易科罰金以新臺幣壹仟元折算壹日。應執行有期徒刑肆月，
如易科罰金以新臺幣壹仟元折算壹日。緩刑貳年，緩刑期間付保
護管束，並不得對丙○○有任何恐嚇、騷擾、通話、通信或其他
聯絡之行為。
其餘被訴違反性騷擾防治法部分，公訴不受理。
    事  實
一、乙○○因生意往來而與丙○○及李易藤認識，其後因生意往
    來不順，認遭丙○○所騙，竟與姓名年籍不詳之蔡姓成年男
    子（下簡稱蔡姓男子），共同基於恐嚇之犯意聯絡，於98年
    7 月10日晚上7 時40分許，在位於高雄市○○區○○路之麥
    當勞速食店內，由乙○○指示蔡姓男子，向在場之甲○○恫
    稱：「要修理丙○○，女孩子絕對不放過，小孩子也不放過
    ，要丙○○小心一點。」等加害丙○○及其家人生命、身體
    之字句，俟經甲○○轉告丙○○後，使丙○○心生畏懼，致
    生危害於安全。嗣乙○○認問題仍未解決，另基於恐嚇之犯
    意，於98年8 月13日晚上7 時49分許，以其所有門號000000
    0000號手機，傳送內容為「我是孤家寡人，你有家庭及4 歲
    小孩，若是發生事情，似乎怎麼算都是我比較有利。」之簡
    訊至丙○○所持用之行動電話，以此暗示加害丙○○生命、
    身體之事恐嚇丙○○，使丙○○心生畏懼，致生危害於安全
    。
二、案經丙○○訴由臺灣高雄地方法院檢察署檢察官偵查起訴。
    理  由
壹、程序部分：按被告以外之人於審判外之陳述，雖不符刑事訴
    訟法第159 條之1 至第159 條之4 之規定，而經當事人於審
    判程序同意作為證據，法院審酌該言詞陳述或書面陳述作成
    時之情況，認為適當者，亦得為證據；當事人、代理人或辯
    護人於法院調查證據時，知有第159 第1 項不得為證據之情
    形，而未於言詞辯論終結前聲明異議者，視為有前項之同意
    ，刑事訴訟法第159 條之5 定有明文。本件所援引之以下各
    項證據（詳後述），固有部分屬傳聞證據，然公訴人、被告
    、辯護人於本院調查證據時，均知有前開第159 第1 項不得
    為證據之情形，被告、辯護人表示同意作為證據使用（見本
    院卷第23頁），且於言詞辯論終結前，均未聲明異議，本院
    審酌該等證據作成時之狀況，並無違法取證之情事，且無不
    宜作為證據之情形，依前開說明，認均有證據能力，合先敘
    明。
貳、有罪部分：
一、前揭事實，業據被告乙○○於本院審理時均坦承不諱（參本
    院卷第23頁），核與告訴人丙○○、證人李易藤於檢察官偵
    訊中所證相符（參偵卷第4 頁、第12頁、第13頁），復有告
    訴人持用手機簡訊畫面翻拍照片3 幀在卷可佐，足認被告上
    開自白與事實相符，堪予採為本案論罪科刑之依據。本件事
    證明確，被告之恐嚇犯行，堪以認定，應依法論科。
二、核被告所為均係犯刑法第305 條之恐嚇危害安全罪。被告就
    98年7 月10日之恐嚇犯行，與蔡姓男子有犯意聯絡及行為分
    擔，均為共同正犯。被告分別於98年7 月10日及98年8 月13
    日所為之2 次恐嚇犯行，犯意個別，行為互殊，應分論併罰
    。又移送併案事實與起訴事實為事實相同之同一案件，為起
    訴效力所及，本院自得併予審理，附此敘明。爰審酌被告因
    生意往來不順，不思理性解決，即以言詞恐嚇告訴人及其親
    屬，造成告訴人心靈極大之恐懼與不安，所為誠有不該，惟
    念被告於本院審理中終能坦承犯行，並當庭向告訴人道歉，
    而獲其諒解並陳明願予被告自新機會等語（本院卷第23頁）
    ，堪認尚有悔意，及被告無犯罪經科處有期徒刑之紀錄，有
    臺灣高等法院被告前案紀錄表在卷可考，素行尚可等一切情
    狀，各量處如主文所示之刑，並諭知易科罰金之折算標準及
    定其應執行刑以資儆懲。末查，被告前未曾受有期徒刑以上
    刑之宣告，其因一時失慮罹於刑典，犯後已坦承犯行並向告
    訴人道歉，且經告訴人表明願予被告自新機會等情，已如前
    述，是本院認經此偵、審程序及刑之宣告，當知所警惕，信
    無再犯之虞，本院認所宣告之刑以暫不執行為適當，爰依刑
    法第74條第1 項第1 款規定併諭知緩刑2 年，以啟自新。惟
    為期保護告訴人之安全，以求其免於再遭被告恫嚇之恐懼及
    確保其日常生活安寧之目的，併參照家庭暴力防治法第2 條
    第3 款對於騷擾行為之定義，而依刑法74條第2 項第7 款規
    定，命被告於緩刑期間內不得對告訴人有任何恐嚇、騷擾、
    通話、通信或其他聯絡之行為，以落實本件緩刑之目的。又
    本院既依上開規定對被告為保護被害人安全之必要命令，應
    併依刑法第93條第1 項第2 款之規定，諭知於緩刑期間付保
    護管束，附此敘明。
參、公訴不受理部分：
一、公訴意旨另以：被告於98年6 月23日至98年6 月30日間某日
    ，與告訴人在位於高雄市○○區○○路之「丹堤咖啡」店見
    面，商談告訴人友人與被告間關於買賣之事。當日2 人先到
    場，面對面坐於店內某桌，並等待告訴人友人甲○○到場之
    際，被告多次詢問告訴人與其夫間有無性行為等語。嗣甲○○進入店內走近告訴人坐位，告訴人起身往被告坐位處挪位
    。被告竟意圖性騷擾，乘告訴人正挪位不及抗拒，而以手觸
    摸告訴人之右大腿。告訴人因此感覺噁心，起身步行至廁所
    。因認被告所為係犯性騷擾防治法第25條第1項罪嫌等語。
二、按告訴乃論之罪，告訴人於第一審辯論終結前得撤回其告訴
    ，又告訴經撤回者，應諭知不受理之判決，而第302 條至第
    304 條之判決，得不經言詞辯論為之，刑事訴訟法第238 條
    第1 項、第303 條第3 款、第307 條分別定有明文。
三、查本件告訴人告訴被告違反性騷擾防治法案件，公訴意旨認
    被告係涉犯性騷擾防治法第25條第1 項之罪，依同條第2 項
    之規定，須告訴乃論。茲據告訴人具狀撤回告訴，有撤回告
    訴狀1 紙在卷足憑（參本院卷第29頁），依照首開說明，爰
    不經言詞辯論，逕為不受理之諭知。
據上論斷，應依刑事訴訟法第299 條第1 項前段、第303 條第3
款、第307 條，刑法第28條、第305 條、第51條第5 款、第41條
第1 項前段、第74條第1 項第1 款、第2 項第7 款、第93條第1
項第2 款，刑法施行法第1 條之1 ，判決如主文。
本案經檢察官丁○○到庭執行職務。
中    華    民    國    99    年    10    月    29    日
                  刑事第十四庭  法  官  林揚奇  
以上正本證明與原本無異。
如不服本判決應於收受本判決後10日內向本院提出上訴書狀，並
應敘述具體理由，如未敘述上訴理由者，應於上訴期間屆滿後20
日內補提理由書狀於本院（均須按他造當事人之人數附繕本）「
切勿逕送上級法院」。
中    華    民    國    99    年    10    月    29    日
                                書記官  何明昌
附錄本案判決論罪科刑法條：
中華民國刑法第305條
（恐嚇危害安全罪）
以加害生命、身體、自由、名譽、財產之事，恐嚇他人致生危害
於安全者，處2 年以下有期徒刑、拘役或3 百元以下罰金。

司法院資訊處製作；財團法人民間司法改革基金會備份。
